【裁判字號】    97,交聲,883
【裁判日期】    970630
【裁判案由】    聲明異議
【裁判全文】
臺灣臺中地方法院交通事件裁定         97年度交聲字第883號
原處分機關  交通部公路總局臺中區監理所豐原監理站
異  議  人
即受處分人  甲○○
上列受處分人因違反道路交通管理處罰條例案件，對於交通部公
路總局臺中區監理所豐原監理站中華民國九十七年二月二十七日
所為之裁決（豐監稽違字第裁六三─ＺＤＢ○八七○五○號裁決
書），聲明異議，本院裁定如下：
    主  文
異議駁回。
    理  由
一、原處分機關略以：異議人即受處分人（下稱受處分人）甲○
    ○，駕駛其所有之車牌號碼號三Ｂ－一三六七號自用小客車
    ，於民國九十六年十一月二十四日二十三時二十分，在國道
    一號公路南下二八四‧三公里處，因「限速一○○公里，經
    雷達（射）測定行速為一一七公里，超速十七公里」之違規
    ，經國道公路警察局第四警察隊員警依違反道路交通管理處
    罰條例第三十三條第一項第一款逕行舉發，受處分人於期限
    內到案提出申訴，該所遂於九十七年二月二十七日以豐監違
    字第裁六三－ＺＢＣ○四七七八六號裁決書，裁處罰鍰新臺
    幣（下同）三千元，於法並無不合等語。
二、本件異議意旨略以：其當日連續有二張罰單，本件罰單之取
    締照片不但未顯示違規地點，且兩張罰單違規地點相距僅八
    ．一公里，以其行車時速為一○○至一二○公里之間，不用
    五分鐘即可跑完，雖途中經過新營收費站，但其早在九十六
    年七月十二日即安裝ＥＴＣ，過站時間也僅需幾秒，為此請
    求撤銷本件罰單云云。
三、按汽車行駛於高速公路，不遵管制規則，而行車速度超過規
    定之最高速限者，處汽車駕駛人三千元以上六千元以下罰鍰
    ；又小型車行駛高速公路行車速度超過規定之最高速限未滿
    二十公里，期限內繳納或到案聽候裁決者，處三千元罰鍰，
    。汽車駕駛人之行為有下列情形之一，當場不能或不宜攔截
    製單舉發者，得逕行舉發：．．．七、經以科學儀器取得證
    據資料證明其行為違規；第七條之二之逕行舉發案件有下列
    情形之一者，得連續舉發：一、逕行舉發汽車行車速度超過
    規定之最高速限，．．其違規地點相距六公里以上、違規時
    間相隔六分鐘以上或行駛經過一個路口以上，道路交通管理
    處罰條例第三十三條第一項第一款、第七條之二第一項第七
    款、第八十五條之一第二項第一款前段及違反道路交通管理
    事件統一裁罰基準表定有明文。
四、經查，受處分人甲○○駕駛車牌號碼三Ｂ－一三六七號自用
    小客車，於前開時、地，因「速限一○○公里，經雷達（射
    ）測定行速為一一七公里，超速十七公里」之違規，經國道
    公路警察局第四警察隊員警逕行舉發。受處分人依限期到案
    申訴，經向原舉發機關查證違規屬實，原處分機關遂於九十
    七年二月二十七日，以豐監稽違字第裁六三－ＺＤＢ○八七
    ○五○號裁決書，裁處受處分人罰鍰三千元，除為受處分人
    所不爭執外，並有內政部警政署國道公路警察局公警局交字
    第ＺＤＢ○八七○五○號舉發違反道路交通管理事件通知單
    及原處分機關上開裁決書、舉發照片一張在卷可稽，顯見受
    處分人於上開時地確有違規超速十七公里行駛之事實。雖受
    處分人以上開情詞置辯，惟查，受處分人另於同日二十三時
    十分許，駕駛上開自小客車行經國道一號南向二七六．二公
    里處，經內政部警政署國道公路警察隊第四警察隊執勤員警
    以「電腦雷達（射）自動照相測速器」（即固定式測速照相
    機）測獲該車超速十六公里行駛，即依採證照片掣單以公警
    局交字第ＺＤＢ○八七二三二號違規通知單逕行舉發，而依
    卷附之採證照片右上角，確係有顯示拍攝地點其及所測得受
    處分人之時間、車速，且當舉發單位確係於設置時間為九十
    六年十一月二十四日十八時至二十四時，在為國道一號南向
    二八四．三公里處，使用經濟部標準檢驗局檢定合格之電腦
    雷達自動照相測速器拍攝，此有有內政部警政署國道公路警
    察局第四警察隊九十七年五月十九日公警四交字第○九七○
    四七一九一五號函附卷可稽；雖受處分人稱二違規地點僅距
    八．一公里，以其當時行車速度，不到五分鐘即可跑完，況
    其已安裝ＥＴＣ，經收費站也僅需幾秒鐘云云，惟高速公路
    車輛行進動態瞬息萬變，車速時快時慢，二處違規地點間尚
    有服務區、收費站等設計，著實無法以當事人所計算之速度
    不變的行進，有內政部警政署國道公路警察隊第四警察隊九
    十六年二月四日公警四交字第○九七○四七○三八○號函在
    卷可按。是受處分人上開二次違規之地點相距六公里以上、
    違規之時間亦相隔六分鐘以上，則依法自得連續舉發。又經
    本院向內政部警政署國道公路警察局第四警察隊函查結果，
    本案舉發所使用之測速儀器，係經經濟部標準檢驗局檢定合
    格之電腦雷達自動照相測速器（並非感應線圈測速器），設
    置時間為九十六年十一月二十四日十八時至二十四時，地點
    為國道一號南向二八四．三公里處，有內政部警政署國道公
    路警察局第四警察隊九十七年五月十九日公警四交字第○九
    七○四七一九一五號函、經濟部標準檢驗局編號Ｍ0000
    0000號雷達測速儀檢定合格證書及員警工作紀錄簿影本
    各一份在卷可查。是受處分人在高速公路上超速行駛之違規
    事實，係經執勤員警以定點設置之雷達測速儀器所測得，乃
    以科學儀器取得之證據資料，足資證明受處分人超速行駛之
    違規情事。此外，本院經查亦無任何證據足資證明執勤員警
    有捏造事實、違法取締之情事，則執勤警員本其加強道路交
    通管理、維護交通秩序、確保交通安全職責所為之逕行舉發
    ，自應受到合法、正確而真正之推定。況受處分人至今亦未
    能舉出對其有利之證據供本院卓參，是受處分人超速行駛違
    規之情，堪以認定。其指摘原舉發不當，尚屬無據。從而，
    原處分機關據以援引上開規定，裁處罰鍰三千元，並無不當
    ，本件異議為無理由，應予駁回。
五、據上論斷，應依道路交通管理處罰條例第八十七條第二項、
    道路交通案件處理辦法第十九條之規定，裁定如主文。
中    華    民    國    97    年    6    月     30    日
                  交通法庭  法  官  戴博誠
以上正本證明與原本無異。
如不服本裁定，應於送達後五日內，向本院提出抗告狀。
                            書記官  林政佑
中    華    民    國    97    年    6    月     30    日


司法院資訊處製作；財團法人民間司法改革基金會備份。
